台灣板橋地方法院刑事判決　　　　　　　　　　　　九十一年度易字第三三三一號
　　公　訴　人　台灣板橋地方法院檢察署檢察官
　　被　　　告　甲○○　男　二.
　　　　　　　　乙○○　男　二.
右列被告因贓物案件，經檢察官提起公訴（九十一年度偵字第一一三五六號），本院
判決如左：
    主  文
甲○○、乙○○收受贓物，各處有期徒刑月，如易科罰金，均以佰元折算壹日。
    事  實
一、甲○○與乙○○二人係兄弟，明知車號ＧＧＤ─八三三號重型機車，係真實姓名
    不詳綽號「阿偉」之成年男子於民國（下同）九十一年四月十七日晚七時許，在
    台北縣板橋市○○路○段一三七號前竊取謝榮華所有而由丙○○使用之物，係屬
    贓物。竟於九十一年四月底（起訴書誤為九十一年五月底至六月初間某時），在
    台北縣板橋市○○路新埔國中前，向「阿偉」借用上開竊得之機車並予以收受；
    乙○○亦明知其兄甲○○向真實姓名不詳綽號「阿偉」之成年男子借用之車號Ｇ
    ＧＤ─八三三號重型機車係屬贓物，竟仍於九十一年六月中旬，在台北縣樹林市
    ○○街二五一巷一號六樓自甲○○處收受，以便拆除該機車上之零件作為他用。
    嗣於九十一年六月二十一日零時五十分許，在台北縣樹林市○○街與國凱街口，
    經警查獲乙○○與不知情之高銘偉（另經台灣板橋地方法院檢察署檢察官不起訴
    處分）騎乘上開未懸掛車牌之重型機車而查悉上情。
二、案經台北縣政府警察局樹林分局報請台灣板橋地方法院檢察署檢察官偵查起訴。
    理  由
一、訊據被告甲○○、乙○○二人對於右揭事實除否認知贓外，其餘對於上述時、地
    自阿偉處收受上開他人失竊之車號ＧＧＤ─八三三號重型機車之事實坦承不諱，
    被告甲○○並辯稱：伊並不知道機車係阿偉所竊，伊並不知道該機車係屬贓物云
    云；而被告乙○○亦辯稱：伊並不知道甲○○所騎乘之機車係他人所失竊云云。
    經查：被害人謝榮華所有而由丙○○使用之車號ＧＧＤ─八三三號，係於九十一
    年四月十七日晚七時許，在台北縣板橋市○○路○段一三七號前遭竊之事實，業
    據被害人丙○○於警訊中指訴綦詳，並有台北縣警察局贓物認領保管單及車輛竊
    盜、車牌失竊資料個別查詢報表各乙紙附卷可稽。是被告二人所收受之車號ＧＧ
    Ｄ─八三三號重型機車係屬贓物無疑。再被告甲○○亦自承與綽號「阿偉」之人
    並不熟識，且亦不知該綽號「阿偉」之人從事何工作，竟向不熟識之「阿偉」之
    人借用機車，而不向其查問來源，亦未向其索取機車行照以及被告不知該「阿偉
    」之人住於何處，日後又如何將該機車返還？又倘被告不知該機車係屬贓物，則
    該「阿偉」之人行竊他人之車輛，豈會借予一不熟識之人之理；再被告乙○○為
    警查獲時所騎乘之上開機車並未懸掛車牌且於警訊中亦自承欲將該機車之零件拆
    除換裝於他機車之上，倘該機車之來源正當，焉有未懸掛車牌且可任由被告乙○○拆除車上零件使用之理。綜上所述，足見被告二人明知該機車係屬贓物，彰彰
    明甚。被告等所辯各節，要屬飾卸之詞，不足採信。罪證明確，被告等犯行洵堪
    認定。
二、核被告二人所為，均係犯刑法第三百四十九條第一項收受贓物之罪。爰審酌被告
    二人之品行、智識程度、動機、所生危害以及被告等犯罪後之態度等一切情狀，
    各量處如主文所示之刑，並均諭知易科罰金之折算標準，以資懲儆。
據上論斷，應依刑事訴訟法第二百九十九條第一項前段，刑法第三百四十九條第一項
、第四十一條第一項前段，罰金罰鍰提高標準條例第一條前段、第二條，判決如主文
。
本案經檢察官陳銘祥到庭執行職務
中    華    民    國    九   十   一    年   十  二   月   三   十      日
                               台灣板橋地方法院刑事第二庭
                                   法  官  潘  長  生
右正本證明與原本無異。
如不服本判決，應於判決送達後十日內向本院提出上訴狀 (應附繕本) ，上訴於
臺灣高等法院。
                                   書記官  王  增  華
中      華      民      國      九 十 二      年     一     月    三    日
附錄本案論罪科刑法條
刑法第三百四十九條：
收受贓物者，處三年以下有期徒刑、拘役或五百元以下罰金。
搬運、寄藏、故買贓物或為牙保者，處五年以下有期徒刑、拘役或科或併科一千元以
下罰金。
因贓物變得之財物，以贓物論。
